【裁判字號】    95,台抗,756
【裁判日期】    951214
【裁判案由】    聲請訴訟救助
【裁判全文】
最高法院民事裁定              九十五年度台抗字第七五六號
再 抗告 人  甲○○
代  理  人  劉永培律師
上列再抗告人因與相對人亞洲信託投資股份有限公司間聲請訴訟
救助事件，對於中華民國九十五年十月三十一日台灣高等法院裁
定（九十五年度抗字第一五四九號），提起再抗告，本院裁定如
下：
    主  文
再抗告駁回。
再抗告訴訟費用由再抗告人負擔。
    理  由
按對於抗告法院所為裁定，以其適用法規顯有錯誤為理由，且所
涉及之法律見解具有原則上之重要性，並經原法院之許可者，依
民事訴訟法第四百八十六條第四項、第五項規定，固得再為抗告
。惟於原法院認再抗告應行許可，並添具意見書，將訴訟卷宗送
交再抗告法院後，再抗告法院審查原法院所添具之意見書，如認
再抗告不應許可者，並不受該意見書所載許可再抗告理由之拘束
，仍得逕以裁定駁回之，此觀民事訴訟法第四百三十六條之五第
一項之規定自明。
本件再抗告意旨雖以原裁定適用法規顯有錯誤為理由，並經原法
院之許可。然查原法院駁回再抗告人對於台灣桃園地方法院（下
稱桃園地院）九十五年度救字第五０號裁定之抗告，係以：本件
再抗告人對相對人提起分配表異議之訴，其訴訟標的價額經核定
為新台幣（下同）一億四千五百三十五萬零七十五元，應徵收第
一審裁判費一百二十四萬一千二百七十二元。而再抗告人有房屋
三棟、土地十三筆、嘉新食品化纖股份有限公司之投資一萬三千
二百二十元，財產總額為二千零七十四萬五千四百九十六元，雖
部分財產遭假扣押或設定抵押權，惟仍有門牌台北市○○街七一
號之三層樓房及其基地未遭查封或設定抵押，該部分房地價值合
計達三百九十三萬八千五百二十六元，足見再抗告人並非無資力
之人，再抗告人復未釋明其缺乏經濟信用，則其聲請訴訟救助，
不應准許，桃園地院因而駁回其訴訟救助之聲請，並無不合，為
主要論據，經核殊無可議之處。再抗告人執：伊雖有財產惟不能
自由處分，且無籌措款項支付訴訟費用之信用技能，確係無資力
支出訴訟費用云云，對抗告法院裁定再為抗告。查再抗告人所陳
上開理由，係屬認定事實當否之問題，核與適用法規是否顯有錯
誤無涉，且亦無所涉及之法律見解具有原則上重要性之情事，其
再為抗告，不應許可。
據上論結，本件再抗告為不合法。依民事訴訟法第四百九十五條
之一第二項、第四百八十一條、第四百四十四條第一項前段、第
九十五條、第七十八條，裁定如主文。
中    華    民    國  九十五  年  十二    月  十四    日
                      最高法院民事第八庭
                          審判長法官  朱  建  男
                                法官  顏  南  全
                                法官  許  澍  林
                                法官  鄭  傑  夫
                                法官  蘇  清  恭
      本件正本證明與原本無異
                                      書  記  官
中    華    民    國  九十五  年  十二    月  二十九  日
                                                      Ｋ


司法院資訊處製作；財團法人民間司法改革基金會備份。
